臺灣彰化地方法院刑事判決　　　　　　　100年度易字第311號
公　訴　人　臺灣彰化地方法院檢察署檢察官
被　　　告　張如松
　　　　　　鄭文煌
　　　　　　許展榮
　　　　　　許宏猷
　　　　　　徐詠智
上列被告因竊盜案件，經檢察官提起公訴（99年度偵字第9146、
10549、10714、10892、11273號），本院判決如下：
    主  文
張如松所犯罪名及處罰如附表編號一至七所示（共捌罪），應執
行有期徒刑年肆月。
鄭文煌所犯罪名及處罰如附表編號二、三、四、六、七所示（共
陸罪），應執行有期徒刑年。
許展榮所犯罪名及處罰如附表編號二、三、四所示（共罪）
，應執行有期徒刑貳年肆月。
許宏猷所犯罪名及處罰如附表編號三、四、五所示（共罪）
，應執行有期徒刑貳年。
徐詠智犯結夥竊盜罪，處有期徒刑捌月。
    事  實
一、前科部分：
  (一)張如松前因施用毒品（本院94年度斗簡字第614號判決）
    、過失致死（臺灣高等法院臺中分院95年度交上易字第
    754號判決）、施用毒品（臺灣臺中地法院95年度中簡字
    第2101號判決）及傷害案件（臺灣臺中地方法院95年度中
    簡字第3167號判決），分別經法院判處有期徒刑6月、1年10
    月、4月、3月確定，上開案件經臺灣臺中地方法院於民國（
    下同）96年8 月7日以96年度聲減字第2598號減刑為有期徒
    刑3月、11月、2月、1月15日，前兩案與後兩案分別定應執
    行刑為有期徒刑1年1月、3月，另因妨害婚姻案件，經臺
    灣臺中地方法院96年易字第513號判決處有期徒刑5月確定，
    嗣經臺灣高等法院臺中分院於96年9月26日以96年度聲減字
    第2780號減刑為有期徒刑2月15日，並與上開施用毒品案
    件（減為有期徒刑2月）及傷害案件（減為有期徒刑1月15
    日）合併定應執行刑有期徒刑5月確定，並與前揭減刑後定
    應執行刑有期徒刑1年1月之施用毒品及過失致死案件接續執
    行，於96年10月18日執行完畢【構成累犯】。又因施用毒
    品案件99年5月5日被查獲，99年7月9日檢察官偵查終結提起
    公訴（99年12月14日經本院99年度訴字第950號判決處有期
    徒刑10月、4月，定應執行刑1年，100年1月4日確定）。
  (二)許展榮曾因因偽造文書（本院94年度訴字第1516號判決）
    ，經判處有期徒刑5月，因施用毒品案（本院94年度易字
    第1429號判決），經判處有期徒刑8月，上述二罪經定
    有期徒刑1年。又因施用毒品案（本院95年度易字第314
    號判決），經判處有期徒刑8月（後經減為有期徒刑4月）。
    上述案件經接續執行，於96年8月13日縮短刑期執行完畢【
    構成累犯】。又99年5月5日施用毒品，99年7月26日經本
    院99年度簡字第1192號判決處有期徒刑6月（99年8月17日確
    定，已執行中）。又99年4月10日犯肇事逃逸罪，及99年4
    月21日犯竊盜罪，99年7月14日檢察官偵查終結提起公訴（
    99年9月27日經本院99年度交訴字第59號判決處有期徒刑8
    月、3月，定應執行刑9月，已確定）。
  (三)鄭文煌自82年間起有麻藥、贓物、竊盜、毒品等前科，又
    因施用毒品罪，經本院95年度易字第65號判決，處有期徒刑
    7月，96年4月12日執行完畢出監。又前因竊盜案，經本院
    96年度易字第322號判決處有期徒刑5月、5月，定應執行刑9
    月，97年6月21日執行完畢出監。又因施用毒品案件，經
    本院97年度易字第2030號判決，處有期徒刑4月確定，於98
    年5月21日易科罰金執行完畢【構成累犯】。99年1月24日
    被查獲施用毒品，99年4月30日經本院99年度訴字第273號判
    決處有期徒刑8月、5月，定應執行刑1年，99年5月31日確定
    。99年2月26日犯施用毒品罪，99年5月26日經本院99年度
    簡字第920號判決處有期徒刑6月，99年6月15日已確定。
    99年4月6日犯竊盜案件，99年7月16日經本院99年度簡字第
    1019號判決處有期徒刑4月（99年8月10日已確定）。99年
    4月10日被查獲施用毒品（99年8月25日經本院99年度簡字第
    1221號判決處有期徒刑5月，已確定）。99年5月23日施用
    毒品，99年5月24日被查獲（99年10月6日經本院99年度簡字
    第1594號判決處有期徒刑6月，已確定）。
  (四)許宏猷前於96年間，因犯槍砲案件（臺灣高等法院臺中分
    院臺中分院97年度上更二字第188號判決），經判處2年6月
    確定，毒品案件（最高法院96年度台上字第4688號判決）
    ，經判處有期徒刑10月（嗣減刑為5月），毒品案件（臺
    灣高等法院臺中分院97年度上訴字第963號判決），經判處
    有期徒刑7月（嗣減為3月15日），上述經定應執行刑
    為有期徒刑3年，發監執行後，於98年11月17日縮短刑期執
    行完畢出監【構成累犯】。又99年4月7日被查獲犯槍砲罪
    （99年10月31日經檢察官偵查終結提起公訴，100年1月31
    日經臺灣臺中地方法院99年度重訴字第3302號判決，判處有
    期徒刑4年，上訴後嗣經撤回上訴而確定，已確定）。又
    99年7月20日被查獲施用第一級毒品（99年8月20日經提起公
    訴，99年12月15日經本院99年度訴字第1070號判決處有期徒
    刑10月，經上訴後仍維持，已確定）。
  (五)徐詠智前於96年間因施用毒品案件，先經本院96年度訴字
    第603號判決，分別判處有期徒刑7月（嗣減為3月15日）、5
    月（嗣減為2月15日），並定其應執行有期徒刑10月（嗣減
    為5月）確定。再因施用毒品案件，經本法院96年度訴字
    第2364號判決處有期徒刑10月、6月，又因施用毒品案件
    經本院97年度訴字第389號判決處有期徒刑7月，上述有
    期徒刑10月、6月、7月經定其應執行有期徒刑1年9月確定。
    上述案件，經發監接續執行後，於98年5月18日縮短刑期假
    釋出監付保護管束，本應至同年12月19日假釋期滿。然因假
    釋中98年6月9日至8月14日止，犯妨害性自主罪，經本院
    99年訴字第11號判決處有期徒刑6月，99年3月8日確定。並
    經撤銷上述假釋，尚有假釋殘刑7月1日。又犯施用
    毒品罪，99年6月30日檢察官偵查終結提起公訴（99年10 月
    22日經本院99年度訴字第835號判決處有期徒刑10月、5月，
    定應執行刑1年，99年11月9日確定）。又於99年7月7日犯
    竊盜罪（99年12月30日經本院99年度易字第1327號判決處有
    期徒刑7月，100年1月25日確定）【不構成累犯】。
二、詎張如松、許展榮、鄭文煌、許宏猷及徐詠智等人均不知悔
    改，仍為下列不法犯行：
  (一)張如松基於偽造特種文書之犯意，於99年8月3日凌晨4時40
    分至同日14時之間，在雲林縣斗六市○○路888號櫻花汽車
    旅館0831號房（起訴書誤載：彰化縣埔心鄉遠東汽車旅館）
    ，將所竊得為鄒純敏所有之車號0811-LH號（TOYOTA箱型車
    、銀色、2694CC）自用小客車車牌兩面（該車為張如松、徐
    詠智於99年8月3日凌晨3時許，持自備鑰匙，前往雲林縣林
    內鄉衛生所對面所竊得，徐詠智經臺灣雲林地方法院99年易
    字第552號判決，判處有期徒刑10月；張如松經臺灣高等法
    院台南分院100年度上易字第61號判決，處有期徒刑7月，均
    已確定，竊盜部分不在本件起訴範圍內），以自備之一字扳
    手（未扣案）先刮除不要之字體，再用自備之黑色麥克筆（
    未扣案），將兩面車牌上之數字「0」塗畫成「8」、「L 」
    塗畫為「E」，變造成屬特種文書之車號8811-EH號車牌2 面
    ，懸掛在上開自用小客車上，以便使用該車為違法、違規之
    行為時，可規避警方追緝、取締而行使之，足以生損害於鄒
    純敏及監理機關對於車籍管理之正確性。
  (二)嗣因上述0811-LH號之座椅沙發較舊，張如松、許展榮、鄭
    文煌3人欲尋找同型車輛之沙發替換，故結夥3人、共同基於
    意圖為自己不法所有之犯意聯絡，於99年8月4日凌晨2至4時
    許之間，由張如松駕駛上開懸掛變造車號8811-EH號車牌2
    面之原車號0811-LH號自用小客車（以下簡稱懸掛變造車牌
    之車號0811-LH號自用小客車），搭載許展榮、鄭文煌至彰
    化縣北斗鎮○○路○段400號對面，見陳銘華所使用為其岳父
    何憲芳所有之車號5J-3702號自用小貨車（為同款式TOYOTA
    箱型車）無人看管，許展榮便留在車上把風，再由鄭文煌、
    張如松下車以自備鑰匙1串（未扣案），打開該自用小貨車
    之車門後，入內啟動電門發動之。得手後，由鄭文煌駕駛該
    車離去。張如松再駕駛懸掛變造車牌之車號0811-LH號自用
    小客車搭載許展榮，於凌晨5時初，一同經由田中鎮，前往
    彰化縣二水鄉二水棒球場，並由張如松、許展榮、鄭文煌共
    同將車號5J-3702號自用小貨車內之沙發座椅拆下，並換裝
    至懸掛變造車牌之車號0811-LH號自用小客車內。又因車號
    5J-3702號自用小貨車內已布滿張如松等3人指紋，為免遭警
    方查緝，便由張如松駕駛懸掛變造車牌之車號0811-LH號自
    用小客車，鄭文煌駕駛車號5J-3702號自用小貨車，於同日7
    、8時許同至彰化縣溪州鄉濁水溪5號觀測站旁大空地，在張
    如松指示下，由許展榮放火將車號5J-3702號自用小客車燒
    燬之，張如松再駕駛懸掛變造車牌之車號0811-LH號自用小
    客車搭載許展榮、鄭文煌離去。
  (三)張如松、許展榮、鄭文煌、許宏猷等4人，計畫行竊彰化縣
    田尾鄉之園藝行，需準備足夠之車輛載運盆栽，故邀集徐詠
    智加入前半段籌措車輛之計畫，該五人於99年8月6日凌晨，
    結夥3人以上，共同基於意圖為自己不法所有之犯意聯絡，
    由張如松駕駛懸掛變造車牌之車號0811-LH號自用小客車，
    搭載許展榮、鄭文煌、許宏猷、徐詠智一同至彰化縣溪州鄉
    四處尋找適合之車輛。果然於當日凌晨2時20分許，於溪洲
    鄉○○街78號、82號附近，同時發現公平街82號前有廖豊珠
    所有之車號CZ-0889號自用小客車（NISSAN、CEFIRO 、黑色
    、2000C.C），及公平街78號前有鄭武郎所有之車號4192-GN
    號自用小客貨車（中華得利卡、箱型車、黑銀雙色、2476C.
    C）均無人看管。經商議後，決議由徐詠智留在0811-LH車上
    把風，其餘人分成二組，張如松、許宏猷二人一組下手行竊
    CZ-0889號自用小客車，由許展榮、鄭文煌二人一組下手行
    竊4192-GN號自用小客貨車，各自下車行動。故張如松先以
    自備鑰匙1串（未扣案），打開該CZ-0889號自用小客車之車
    門，再到車前位置指示許宏猷操控打開引擎蓋，方便張如松
    拆除該車警報器，待拆除警報器後，張如松以上述自備鑰匙
    ，插入啟動電門發動之；得手後，由張如松駕駛該車搭載許
    宏猷離去（又行竊4192-GN號自用小客貨車犯行，均不在
    本判決範圍內，已經由臺灣雲林地方法院另案判決）。
  (四)上述作案車輛既已竊得，故由張如松駕駛CZ-0889號自用
    小客車搭載許宏猷，由徐詠智駕駛懸掛變造車牌之車號
    0811-LH號自用小客車、由鄭文煌駕駛4192-GN號自用小客
    貨車搭載許展榮，三台車依序沿中山路（省道台一線
    ），由溪洲鄉、北斗鎮、田尾鄉北上，於99年8月6日凌晨3
    時18-25分之間，因徐詠智因另有事情處理，故先行駕駛懸
    掛變造車牌之車號0811-LH號自用小客車離去（故未參與竊
    盜盆栽部分），剩下張如松、鄭文煌、許展榮、許宏猷四人
    前往田尾鄉尋找盆栽行竊。99年8月6日凌晨3時31分許，張
    如松引領前往至彰化縣田尾鄉○○村○○路501號陳介民所
    營之園藝場外，經觀察地形後，見該夜間無人居住之園藝場
    疏於管理，即由張如松、許展榮、鄭文煌、許宏猷等四人，
    結夥3人以上，共同基於意圖為自己不法所有之犯意聯絡，
    即由張如松、許展榮接續翻越該園藝場圍牆，入內竊取該園
    藝場之盆栽，逐盆運出牆外，鄭文煌在外接應，裝運上車號
    4192-GN號自用小貨車內，由鄭文煌、許展榮於3時46分許，
    將第一批竊得之盆栽載走。許宏猷續於3時47分翻入圍牆內
    ，由許宏猷與張如松再於3時48分許，接續行竊適當大小之
    盆栽，裝到CZ-0889號自用小客車內，並與張如松一起等待
    鄭文煌與許展榮回來。間隔約30分鐘，約凌晨4時20餘分許
    ，鄭文煌與許展榮再度回到園藝場時，即由許展榮、鄭文煌
    帶來自備客觀上可供兇器使用、足以危害人命及身體之鐵剪
    刀1把，剪開該園藝場外圍之鐵絲網後，即由張如松、鄭文
    煌在園藝場內挑選搬運，鄭文煌先搬到4192-GN號車上後，
    續由許展榮、許宏猷、鄭文煌接力在鐵絲網外搬運接應，陸
    續將盆栽移到4192-GN號自用小貨車內，得手後，先由鄭文
    煌駕駛車號4192-GN號自用小貨車搭載許展榮，運送部分竊
    得之盆栽離去。
  (五)惟因園藝場內之盆栽數量眾多，張如松便駕駛車號CZ-0889
    號自用小客車搭載許宏猷，在附近尋找可下手偷竊之小貨車
    以便利運送上開盆栽，旋於同99年8月6日凌晨4時34分許，
    在彰化縣田尾鄉○○村○○路○段178號前，見李順權所有之
    車號M9-6715號自用小貨車無人看管，張如松與許宏猷即下
    車去，由許宏猷在M9-6715號自用小貨車之副駕駛座車外位
    置把風，由張如松在駕駛座車門旁，以自備鑰匙1串（未扣
    案），打開該自用小貨車車門，入內啟動電門發動之，於4
    時35分許得手後，交由許宏猷駕駛返回上開園藝場外，裝運
    數盆盆栽後，並由張如松駕駛車號CZ-0889號自用小客車，
    引導許宏猷駕駛之M9-6715號自用小貨車，於同日凌晨4時
    45-4 7分許，至田尾鄉或北斗鎮某地，與鄭文煌駕駛之車號
    4192 -GN號自用小貨車會合後，再由張如松駕駛CZ-0889號
    自用小客車引導，將所竊得盆栽運送，一起至張如松不知情
    之友人吳宗毅位於彰化縣埤頭鄉○○村○○路337巷2號住處
    後方之農田中存放（後來因張如松等人竊得之上開盆栽中，
    黑松盆栽4盆、五葉松盆栽1盆因枯死佔地過大，在吳宗毅多
    次聯絡張如松未果後，已燒掉廢棄，剩餘黑松盆栽29盆、五
    葉松盆栽1盆、羅漢松盆栽1盆）。
  (六)張如松、鄭文煌於99年8月7日凌晨0-2時許，駕駛懸掛變造
    車牌之車號0811-LH號自用小客車，前往苗栗縣購毒後，於
    同日凌晨3時行經國道一號高速公路彰化交流道時，下交流
    道前往彰化縣秀水鄉附近，找尋適當車輛行竊，於凌晨3時
    23分許經過秀水鄉○○路時，發現於彰化縣秀水鄉○○路23
    號前，見林昭南所有之車號9820-UD號（NISSAN、CEFIRO 、
    2000CC、黑色）自用小客車無人看管，即共同基於意圖為自
    己不法所有之犯意聯絡，由鄭文煌在0811-LH車上把風，張
    如松下車以自備鑰匙（已丟棄，未扣案）著手行竊該車，惟
    自凌晨3時24分至25分許因無法打開車門而不遂。（張如松
    放棄行竊9820-UD號小客車後，隨即走到對面仁愛路某巷子
    ，行竊1272-GV號自用小貨車，於同日凌晨3時30分許發動得
    手，將1272-GV自用小貨車開到0811-LH自小客貨車旁，張如
    松與鄭文煌換手開車，此部竊盜犯行亦由臺灣雲林地方法院
    另行判決，在本判決範圍內）。
  (七)張如松、鄭文煌於99年8月7日凌晨3時30餘分許，由張如松
    駕駛懸掛變造車牌之車號0811-LH號自用小客車，鄭文煌駕
    駛甫竊得之車號1272-GV號自用小貨車，由秀水鄉○○路轉
    進中山路，當行進至秀水農會大樓前時，二人均停車下車小
    便，又發現停放在彰化縣秀水鄉○○村○○路328號秀水鄉
    農會前為周燕君所有之車號2R-1275號自用小客車（三菱、
    銀色、IO），以及中山路331號前之陳燈科所有之車號4001-
    TJ號自用小客車（TOYOTA、綠色、TERCEL），均無人看管，
    二人也想要將0811-LH及1272-GV號自用小貨車換成轎車，故
    共同基於意圖為自己不法所有之犯意聯絡，互相把風掩飾，
    均以自備鑰匙（已丟棄，未扣案）為工具，張如松先開啟車
    號2R-1275號自用小客車車門後，本欲發動竊車，但因故不
    敢發動竊車，故僅由張如松先竊取車號2R-1275號自用小客
    車內周燕君所有之電熱水瓶、肩背包各1只及硬幣約新台幣(
    下同)200元得手，鄭文煌再前往對面中山路331號騎樓下，
    破壞4001-TJ號自用小客車車門，本欲發動竊車，但因附近
    鐵門聲響，故僅竊取陳燈科所有之硬幣約300元得手。所得
    財物均由張如松持有而俟機變賣之（毀損車門部分，未經告
    訴起訴）。
三、嗣經鄒純敏、陳銘華、廖豊珠、陳介民、李順權、周燕君、
    陳燈科發覺彼等上開車輛或車輛內物品失竊報案後，由陳介
    民提共其園藝場架設之監視器及警方另調閱路旁監視器攝影
    畫面，得悉張如松、許展榮、鄭文煌、許宏猷及徐詠智等涉
    有重嫌，又因張如松、許展榮99年8月18日經警另案逮捕，
    鄭文煌99年8月19日因另案落網，許宏猷99年10月4日另施用
    毒品案件被逮捕，徐詠智於99年10月6日另案入監執行。警
    方遂至監所提訊張如松等人，而查獲上情。
四、案經彰化縣警察局北斗分局報告臺灣彰化地方法院檢察署檢
    察官偵查後，提起公訴。
    理    由
一、程序部分：
  (一)本案卷宗繁多，為節省引用字數，以下列代號簡稱之：
 ┌───┬───────────────────────┐
 │ 代號 │原卷號                                        │
 ├───┼───────────────────────┤
 │甲卷  │彰化縣警察局北斗分局北警分偵字第0990016507號卷│
 ├───┼───────────────────────┤
 │乙卷  │彰化地檢署99年度偵字第9146號卷                │
 ├───┼───────────────────────┤
 │丙卷  │彰化地檢署99年度偵字第10549號卷               │
 ├───┼───────────────────────┤
 │丁卷  │彰化地檢署99年度偵字第10714號卷               │
 ├───┼───────────────────────┤
 │戊卷  │彰化縣警察局北斗分局北警分偵字第0990020806號卷│
 ├───┼───────────────────────┤
 │己卷  │彰化地檢署99年度偵字第10892號卷               │
 ├───┼───────────────────────┤
 │庚卷  │彰化地檢署99年度偵字第11273號卷               │
 └───┴───────────────────────┘
  (二)證據能力部分：
  1.按被告以外之人於偵查中向檢察官所為陳述，除顯有不可信
    之情況者外，得為證據，刑事訴訟法第159條之1第2項定有
    明文。偵查中對被告以外之人（包括證人、鑑定人、告訴人
    、被害人及共同被告等）所為之偵查筆錄，或被告以外之人
    向檢察官所提之書面陳述，性質上均屬傳聞證據。惟現階段
    刑事訴訟法規定檢察官代表國家偵查犯罪、實施公訴，依法
    其有訊問被告、證人及鑑定人之權，證人、鑑定人且須具結
    ，而實務運作時，檢察官偵查中向被告以外之人所取得之陳
    述，原則上均能遵守法律規定，不致違法取供，其可信度極
    高，職是，被告以外之人前於偵查中已具結而為證述，除反
    對該項供述得具有證據能力之一方，已釋明「顯有不可信之
    情況」之理由外，不宜以該證人未能於審判中接受他造之反
    對詰問為由，即遽指該證人於偵查中之陳述不具證據能力。
    且所謂不可信性情況，法院應審酌被告以外之人於陳述時之
    外在環境及情況，例如：陳述時之心理狀況、有無受到外力
    干擾等，以為判斷之依據。本件證人（兼共同被告）張如松
    、鄭文煌、許展榮、許宏猷、徐詠智等人，及證人（被害人
    ）陳介民、周燕君、陳燈科等人於檢察官偵查中，以證人之
    身分陳述，經告以具結義務及偽證處罰後，於命證人朗讀結
    文後具結，其係於負擔偽證罪之處罰心理下證述，並以具結
    擔保其供述之真實性，又無受其他不當外力干擾之情形，其
    未曾提及檢察官在偵查時有不法取供之情形，依上說明，其
    於偵查中之證言自均具有證據能力。
  2.所謂「傳聞證據」之定義係指「審判外」所為之「陳述或所
    發生之敘述性動作」，而提出於法庭用來證明該敘述事項之
    真實性之證據。其中「敘述性動作」乃指使人可得而知其意
    涵之動作。基本上，證據係在公判庭上經過調查程序後方得
    以被採用。因此，以公判庭為基準以考量證據之性質時，「
    傳聞證據」自屬以公判庭外之供述為內容之證據。即係透過
    人之意思活動予以傳達，即供述者對於有關體驗之事實，經
    由知覺、記憶、表現、敘述或敘述性動作等過程予以傳達，
    故亦稱之為「供述證據」。此與「非供述證據」（非傳聞證
    據），即非透過人之意思活動予以傳達之證據，如物證、書
    證等之不同，在於人之傳達、保存之正確度無法與物證、書
    證相比。判斷證據究屬傳聞證據或非傳聞證據，乃取決於該
    證據之證明旨趣或該證據與待證事實間之關係。換言之，以
    證明供述內容之真實性之證據適用傳聞法則，惟相對地縱使
    屬於「代替供述之書面」或「間接之供述」，書面本身之存
    在或供述本身之存在即為待證事實時，此證據並不屬於傳聞
    證據（最高法院九十四年度臺上字第六○七六號判決同此見
    解）。本案卷附監視錄影光碟及翻拍畫面照片，乃以科學、
    機械之方式，對於當時狀況所為忠實且正確之記錄，性質上
    並非供述證據，無刑事訴訟法第一百五十九條第一項規定之
    適用，與本案待證事實具有自然之關聯性，且無證據證明係
    公務員違法取得之物，依法自得作為證據。
  3.次按被告以外之人於審判外之言詞或書面陳述，除法律有規
    定者外，不得作為證據，刑事訴訟法第一百五十九條第一項
    固有明文，惟被告以外之人於審判外之陳述，雖不符合同法
    第一百五十九條之一至第一百五十九條之四規定，但經當事
    人於審判程序同意作為證據，法院審酌該言詞陳述或書面陳
    述作成時之情況，認為適當者，亦得為證據，當事人、代理
    人或辯護人於法院調查證據時，知有第一百五十九條第一項
    不得為證據之情形，而未於言詞辯論終結前聲明異議者，視
    為有前項之同意，此觀同法第一百五十九條之五規定即明。
    查本判決所引用證人（被害人）陳介民、林昭南、陳燈科、
    陳銘華、廖豊珠、李順權、鄒純敏等人，於警詢之陳述，屬
    傳聞證據，惟當事人雖知上開證據資料為傳聞證據，仍於本
    院審判期日中對該證據資料均表示同意或無意見而不予爭執
    ，且迄至言詞辯論終結前亦未再聲明異議，本院審酌上開證
    據資料製作時之情況尚無違法不當等瑕疵，且與本案具有關
    連性，認為以之作為證據應屬適當，揆諸前開規定，爰逕依
    刑事訴訟法第一百五十九條之五規定，認前揭證據資料均具
    有證據能力。
二、認定事實所憑之證據及理由：
  (一)有關犯罪事實二(一)部分：
  1.被告張如松於本院審理中承認變造0811-LH車牌為8811-EH號
    碼（本院卷二第189頁）。
  2.又被告張如松、徐詠智被訴於99年8月3日凌晨3時許，在雲
    林縣林內鄉衛生所對面，竊盜0811-LH號自小客貨車得手。
    許展榮被訴99年8月4日或5日收受0811-LH號自小客貨車使用
    。故徐詠智、許展榮均經判處有期徒刑6月確定，張如松經
    判處有期徒刑7月確定，此有臺灣雲林地方法院檢察署檢察
    官99年度偵字第4196號、4432號起訴書（本院卷一第94頁）
    、臺灣雲林地方法院99年度易字第552號判決（本院卷一第
    100頁）、臺灣高等法院台南分院100年度上易字第61號判決
    （本院卷一第160-2頁）等為證。
  3.被告張如松於99年8月3日凌晨3時許，竊得0811-LH自小客貨
    車後，為逃避監視錄影器追蹤，故意將車子四處行駛，最後
    錄影為99年8月3日04時24分40秒，0811-LH自小客貨車由名
    間收費站南下被錄影，當時尚未被變造車牌（照片見本院卷
    二第47頁背面）。又99年8月3日04：41：07駛入雲林縣斗六
    市櫻花汽車旅館，同日14時3分53秒離開（有監視錄影照為
    證，本院卷二第49頁下方、第50頁下方），又參照雲林縣斗
    六市櫻花汽車旅館之住宿紀錄，確實登載「0811-LH自小客
    貨車」係於99年8月3日凌晨04：40～14：00進駐於0831號房
    （見本院卷二第44頁背面）。又依據卷內監視器照片，明顯
    可辨識變造後之車牌「8811-EH」，係在99年8月4日05：22
    ：31、及05：13：15北斗鎮○○路往東監視錄影畫面中出現
    （見丁卷第74-75頁），可知被告張如松自白99年8月3日凌
    晨在櫻花汽車旅館變造車牌之供述，確實與上述資料吻合。
  4.證人（共犯）許展榮於本院審理中結證稱：「（車號0811－
    LH號自用小客車是誰把它變更成8811-ＥＨ？）是張如松。
    （如何知道張如松變更的？）在櫻花汽車旅館。我與張如松
    在一起，而且只有張如松會改車牌，我又不會。..我看到他
    改的。（張如松如何改？）他用麥克筆改的。」（見本院卷
    二第175頁背面），亦與上述證據吻合。
  5.張如松持用0000000000號手機，於99年8月3日13時29分43秒
    之通聯基地台在「雲林縣斗六市○○路796號」（見本院卷
    二第104頁），與0811-LH自小客貨車進駐櫻花汽車旅館之時
    、地吻合。
  6.又99年8月15日2時45分在南投縣竹山鎮中和里清水溪堤防旁
    ，尋獲0811-LH自小客貨車（見本卷二第31頁失車-案件基本
    資料詳細畫面報表），但車子已被焚燬，沒有尋獲車牌，經
    比對引擎車身資料後，車主同日13時領回（丁卷第69頁）。
    至於變造之車牌二面，則是於99年8月16日10時30分，經警
    方搜索住彰化縣田中鎮○○里○○路○段71號時，起獲上述
    變造車牌（見丁卷第68頁），經失主於99年8月22日領回，
    有贓物認領保管單可證（本院卷二第16頁）。
  7.此部分變造車牌之事證明確，被告張如松之犯行，已可認定
    。
  (二)有關犯罪事實二(二)部分：
  1.訊據張如松、鄭文煌、許展榮均承認有行竊5J-3702號自小
    客貨車之事實（本院卷二第189頁背面）。張如松另結證稱
    ：「（你在99年8月4日有無前往溪州鄉觀測站空地？）我是
    跟著鄭文煌的車號5J－3702號自用小貨車跟去的。我開車號
    0811－LH號自用小客車，我在空地等他們。（你那天去溪州
    鄉觀測站空地做什麼？）載他們。因為鄭文煌本來打算把車
    號5J－3702號自用小貨車丟棄，我開車去為了回程要接應他
    們。」（本院卷二第183頁）。許展榮並結證稱：「是張如
    松叫我放火的」（見本院卷二第176頁）。鄭文煌則另自白
    稱：「車號5J－3702號自用小貨車這台車是我及張如松去偷
    的，一開始是張如松開車號0811－LH號自用小客車去北斗，
    我及張如松下車去偷車號5J－3702號自用小貨車，我及張如
    松開去二水棒球場，許展榮開著車號0811－LH號自用小客車
    跟到二水棒球場並交換座椅之後，換我開車號5J－3702號自
    用小貨車去溪州觀測站，我沒有叫許展榮放火，他自己放火
    的。」（本院卷二第178頁）。
  2.證人（即5J-3702車主）陳銘華99年8月5日警訊筆錄中證稱
    ：「我於99年8月3日22時許，停放在彰化縣北斗鎮○○路○
    段400號對面」（丁卷第57頁），而99年8月4日8時20分，經
    人發現溪州鄉濁水溪畔有一台5J-3702號自小客車遭人焚燬
    ，故而報警，有焚燬照片為證（丁卷第77-79頁）。在可能
    之行竊時間99年8月3日深夜至99年8月4日凌晨之間，比對通
    聯記錄，及在案發地北斗鎮○○路、焚燬地溪洲鄉附近之監
    視錄影照片，確實發現：
  鄭文煌持用0000000000行動電話通聯記錄，99年8月4日3時8
    分2秒通話基地台在「彰化縣北斗鎮○○段106地號」（見本
    院卷二第112頁）。
  99年8月4日05：13：15，同日05：22 ：31，在北斗鎮○○
    路往東之監視錄影器，拍到懸掛變造後「8811-EH」自小客
    車車牌之自小客貨車（丁卷第74-75頁）。
  99年8月4日05：11：40、及05：12：51、及05：16：53、及
    05：17：52，鄭文煌持用0000000000行動電話通話基地台在
    「彰化縣田中鎮○○里○○路○段206號」（見本院卷二第
    112頁），上述北斗鎮○○路向東行駛，確實先先經由田中
    鎮，再前往二水鄉。
  99年8月4日08：15：23、及08：20：13、及08：21：08，鄭
    文煌持用0000000000號行動電話，基地台於「彰化縣溪洲鄉
    ○○村○○路3段135號3F」（見本院卷三第127頁）。
  又在焚燬時間後不久，99年8月4日08 ：34：12在溪洲鄉○
    ○路往北監視錄影器，拍到懸掛變造後「8811-EH」車牌之
    自小客貨車（丁卷第76頁）。
  又99年8月4日08：34：52，在溪洲鄉○○路往將軍路監視錄
    影器，拍到上述懸掛變造後「8811-EH」車牌之自小客貨車
    （丁卷第73頁）。
  3.至於5J-3702二面車牌，則係遭被告張如松等人棄置於彰化
    縣埤頭鄉○○村○○路228巷55號附近，經警方99年8月18
    日18時尋獲，有5J-3702失車-案件基本資料詳細畫面報表（
    丁卷第66頁）記載可證，並有報案三聯單（丁卷第71頁）、
    贓物認領保管單（丁卷第72頁）、被害人陳銘華99年9月7日
    警訊筆錄（丁卷第60頁）等可證。
  4.故綜上所述，張如松、鄭文煌、許展榮結夥竊盜，事證明確
    ，犯行已可認定。
  (三)有關犯罪事實二(三)部分：
  1.訊據被告張如松、許宏猷、徐詠智，均承認有把風或下手行
    竊CZ-0889號自小客車之犯行（見本院卷二第190頁）。另訊
    據鄭文煌、許展榮，則否認參與行竊CZ-0889號部分，辯稱
    ：當時我們在竊取4192-GN號自用小客車，故他們去偷CZ-08
    89號自小客車部分，我們均不知情云云（同見卷二第190頁
    ）。
  2.99年8月6日凌晨1時起，卷內通聯記錄，佐以懸掛8811-EH變
    造車牌之自小客貨車在彰化縣溪洲鄉○○○路線與各監視錄
    影器拍得相片順序，另可參照警方製作之路線圖（戊卷第30
    頁），以文字摘要如下：
  99年8月6日01：17：48及01：18：37，鄭文煌持用00000000
    00行動電話通聯基地在「彰化縣溪洲鄉○○段188-1地號」
    （本院卷二第113頁）。
  99年8月6日01：55：22溪洲鄉○○路○○路口監視錄影畫面
    ，拍到懸掛變造「8811-EH」車牌之自小客車（戊卷第21、
    28頁）。
  99年8月6日01：58：43溪洲鄉○○路口往北監視錄影畫面，
    拍到懸掛變造「8811-EH」車牌自小客車（戊卷第21頁）。
  99年8月6日01：58：54溪洲鄉○○路右轉登山路往東監視錄
    影畫面，拍到懸掛變造「8811-EH」自小客車（戊卷第22頁
    ）。
  99年8月6日02：04：54溪洲鄉○○路往東監視錄影畫面，拍
    到懸掛變造「8811-EH」自小客車（戊卷第22）。
    【0811-LH車輛行經CZ-0889號、4192－GN號自小客車失竊之
    溪洲鄉○○街】
  99年8月6日02：26：44至02：27：24，在溪洲鄉○○路與公
    所路往西之監視錄影畫面，拍到懸掛變造「8811-EH」自小
    客車、CZ-0889號、4192－GN號等三台車輛，依序通過路口
    ，沿往溪下路往西駛去（戊卷第22-23頁），可知在2時5分
    至25分之間，為被告等人行竊CZ-0889號、4192－GN號之犯
    罪時間。
  99年8月6日02：34：07及02：34：16在北斗鎮○○路與斗苑
    路口北上田尾之監視錄影畫面，拍到懸掛變造「8811-EH」
    自小客車及CZ-0889自小客車，依序通過，沿北斗鎮○○路
    依序北上田尾鄉（戊卷第25-26頁）。
  99年8月6日02：58：11、及02：59：30、及03：03：24、及
    03：08：48，鄭文煌持用0000000000行動電話通聯基地在「
    彰化縣田尾鄉○○段200地號」，移到「彰化縣田尾鄉○○
    路○段116號」（本院卷二第113背面）。
  99年8月6日03：17：32及03：17：34及03：17：35在田尾鄉
    ○○路與光復路口（中山路之北上車道），拍到CZ-0889自
    小客車、懸掛變造「8811-EH」自小客車、及4192-GN自小客
    貨車，依序通過，欲前往園藝場行竊（甲卷第39-40頁）。
  3.被告鄭文煌、許展榮雖辯稱：當時大家在溪洲鄉○○街下車
    後，伊二人下手行竊4192-GN自小客貨車，故對於張如松、
    許宏猷行竊CZ-0889自小客車部分不知情云云。然參照：
  本案被告一行五人於上述時地前往溪洲鄉之目的，就是要準
    備行竊盆栽作案用車輛（惟被告徐詠智後來沒有參加竊盜盆
    栽犯行）。因為盆栽體積大、枝葉亦需小心維護，原本一台
    0811-LH車輛不夠使用，所以需要多幾台車加入竊盜。既然
    如此，被告五人對竊車已有犯意聯絡，縱然分組下手行竊
    4192-GN 及CZ-0889兩台車輛，亦不妨害共同正犯之成立。
  又行竊4192-GN及CZ-0889車輛之時間相近，地點分在溪洲鄉
    ○○街78號、82號，相差四個門號，可說是在實質上同一時
    地，分成二組行竊，被告鄭文煌、許展榮難以推說對行竊CZ
    -0889部分不知情。
  證人（共同被告）徐詠智於本院審理中結證稱：「（99年8
    月6日上午2時許，你有無前往溪州鄉？）有。我坐車號0811
    －LH號自用小客車去，是張如松來載我的。當時我們在庭五
    個被告都有去，是張如松開車的。（你們為何那天的半夜兩
    點多要去溪州鄉○○○○○道要去牽車而已，因為我在車號
    0811－LH號自用小客車上有聽到有人說要偷車。」等語（本
    院卷二第182頁），既然在0811-LH車上已經談好要偷車，被
    告五人即應已有犯意聯絡。
  證人（共同被告）張如松於本院審理中亦結證稱：「（99
    年8月6日上午2時許，有無前往溪州鄉？）有。（與誰去？
    為何會一台車變成三台車？）在庭五個被告。我們要準備交
    通工具去偷盆栽。車號4192－GN號自用小客車及車號CZ－
    0889號自用小客車是在同一條路的對面，兩台車距離不超過
    十五步..」（本院卷二第183-184頁）。既然兩台車的距離
    不超過15步，近在咫尺，被告鄭文煌、許展榮對CZ-0889號
    車輛竊盜部分應係知情。
  證人（共同被告）許宏猷於本院審理中亦結證稱：「（99年
    8月6日你有無到溪州鄉○○街偷車？）有。（這台車如何來
    ？）是張如松叫我進去駕駛座裡面把引擎蓋打開，張如松在
    外面把引擎蓋打開並且拆掉警報器，當時警報器已經在響了
    。（你們偷車號CZ－0889號自用小客車時，車號0811－LH號
    自用小客車停在那裡？）他【按：指徐詠智】停在旁邊的巷
    口，當時還要繞到82號房子的後面偷CEFIRO車號CZ－0889號
    自用小客車。」等語（本院卷二第180背面、第181頁），與
    他共犯陳述吻合，當時確實是由徐詠智在0811-LH車上留守
    把風，由其餘被告分二組行竊二台車，均係按照行竊計畫行
    事。
  4.經警方於99年8月17日18時5分在南投縣名間鄉東湖村虎坑巷
    47號產業道路，尋獲CZ-0889號自小客車，有CZ-0889自小客
    車失車-案件基本資料畫面報表（戊卷第20頁）可證。此外
    ，尚有證人（被害人）廖豊珠99年8月6日警訊筆錄（戊卷第
    18頁）等可資佐證，被告鄭文煌、許展榮辯稱不知情云云，
    應不可採信。
  5.綜上所述，被告五人行竊CZ-0889自小客車部分，事證明確
    ，已可認定。
  (四)有關犯罪事實二(四)部分：
  1.訊據被告張如松、鄭文煌、許展榮、許宏猷均承認有行竊盆
    栽之事實（見本院卷二第190頁背面）。
  2.99年8月6日失竊之盆栽，於99年9月2日上午10時許，在張如
    松不知情之友人吳宗毅位於彰化縣埤頭鄉○○村○○路337
    巷2號住處後方之農田被起獲，有99年9月2日10時30分贓物
    扣押筆錄（甲卷第27-29頁）、搜索現場地點照片（甲卷第
    35- 38頁）、贓物認領保管單（甲卷第31頁）等為證。
  3.99年8月6日凌晨依序有下列監視錄影畫面，可佐證竊盜過程
    ：
  99年8月6日03：17：32及03：17：34及03：17：35在田尾鄉
    ○○路與光復路口（中山路之北上車道），拍到CZ-0889自
    小客車、懸掛變造「8811-EH」自小客車、及4192-GN自小客
    貨車，依序通過，欲前往田尾園藝場（甲卷第39頁）。
    【以下未再拍到0811-LH自小客車及徐詠智身影，應堪認定
    徐詠智駕駛0811-LH自小客車先行離開，未再參與竊盜盆栽
    】
  園藝場內之監視錄影器，於99年8月6日03：31：45拍攝到，
    張如松先進入園藝行內察看，鐵門之外停放著一台黑色、
    NISSAN、CEFIRO自小客車（甲卷第41頁）。該黑色、NISSAN
    、CEFIRO自小客車車牌雖未被拍到，但推測應係CZ-0889號
    自小客車。
  同上監視錄影器，續於99年8月6日03：36：08，拍攝到張如
    松在園藝行內四處觀望，手上似有抱住盆栽之動作（甲卷第
    41頁），門口仍停著黑色、NISSAN、CEFIRO自小客車。
  園藝場內之另一支監視錄影器，於99年8月6日03：45：44，
    拍攝到許展榮在園藝行內行走之動作（甲卷第42頁）。
  同上監視錄影器，於99年8月6日03：48：02，拍攝到許宏猷
    在園藝行內內行走之動作（甲卷第42頁）。
    【間隔約30分鐘】
  園藝場內監視錄影器，於99年8月6日04：31：23，拍攝到張
    如松指示鄭文煌搬運盆栽之動作（甲卷第43頁）。
  99年8月6日04：34：28至04：35：37，在彰化縣田尾鄉○○
    村○○路○段178號前之監視錄影器，拍攝到許宏猷站在M9-6
    715自小貨車副駕駛座位置，隨即離開鏡頭，但M9-6715自小
    客車隨即被發動，遭竊取得手之過程，此經本院勘驗監視錄
    影光碟（見本院卷二第173頁背面），被告許宏猷對此坦承
    不諱。
  99年8月6日04：44：42，在埤頭鄉○○○路往西方向、日統
    客運前，監視錄影器拍到M9-6715號自小貨車經過之畫面（
    甲卷第34頁）。
  99年8月6日04：48：11、及04：48：18、及04：48：22，在
    埤頭鄉○○○路與高速公路南下交流道口之監視錄影器拍到
    ，歹徒駕駛CZ-0889自小客車、M9-6715自小貨車、4192-GN
    自小客貨車，三部車依序沿斗苑西路往西方向行駛（戊卷第
    26-27頁）。可知係由CZ-0889自小客車引導，欲前往堆置贓
    物。
  4.另參照共犯下列證言：
  證人（共同被告）許展榮於本院審理中結證稱：「（徐詠智
    有無去田尾的園藝場？）沒有，他半途失蹤了。他把車號
    0811－LH號自用小客車開走了。他應該跟到田尾省道中山路
    轉彎時就不見了。（你們當天4個人在園藝場做什麼？）搬
    盆栽。我拿油壓剪剪開鐵絲網，張如松進去搬盆栽，我負責
    接到車號4192－GN號自用小客車上面。（鄭文煌、許宏猷做
    什麼？）也是在那邊接。我們三人都在接盆栽，把盆栽接到
    車號4192－GN號自用小客車上面。」（本院卷二第177頁）
  證人（共同被告）鄭文煌於本院審理中結證稱：「原先是我
    及張如松、許展榮三人先搬，後來我開車號4192－GN號自用
    小客車先走，..後來張如松打電話叫我們再回來。」「油壓
    剪是第二次從我家裡附近出發，我從家裡拿出來的，到田尾
    園藝場時我交給許展榮。」（本院卷二第179背面-180頁）
    。
  證人（共同被告）張如松於本院審理中結證稱：「車號4192
    －GN號自用小客車先搬走，鄭文煌看到許宏猷的反光背心有
    嚇到，鄭文煌走了之後，許宏猷把CEFIRO車開過來，我又再
    丟盆栽出去」「後來鄭文煌及許展榮帶破壞剪回來，剪開鐵
    絲網」「事情完畢之後我開車號CZ－0889號自用小客車到吳
    宗毅家下貨。他們再把車號M9－6715號自用小貨車丟在吳宗
    毅家附近的排水溝。（你們四個人是同時在田尾園藝場搬盆
    栽嗎？）第二趟的時候有。第一趟的時候是我及鄭文煌、許
    展榮搬，鄭文煌、許展榮走的時候，許宏猷才過來幫忙搬。
    第二趟我們四個人才一起搬。」（本院卷二第183-184頁）
    。
  證人（共同被告）許宏猷於本院審理中結證稱：「（99年8
    月6日凌晨3時許，是否前往田尾鄉園藝場？）有，是張如松
    載我去的。」「我跟張如松開CEFIRO去車號M9－6715號自用
    小貨車旁邊，我在小貨車的副駕駛座外面把風，張如松在駕
    駛座那邊開啟，他有帶自備鑰匙去。他偷好車之後，叫我把
    車開走，他開CEFIRO車走，我開車號M9－6715號自用小貨車
    回去園藝場。（你開車號M9－6715號自用小貨車去園藝場做
    什麼？）就是載盆栽。後來我開車號M9－6715號自用小貨車
    去吳宗毅家，後來我換開CEFIRO車去丟棄。」等語（本院卷
    二第181頁）。
  參照上述共犯之證言及監視錄影資料互相對照，園藝場監視
    器第一次拍到許展榮的時間是凌晨03：45：44，而第二次拍
    到鄭文煌的時間是04：31：23，中間相隔45分鐘，而被告鄭
    文煌及許展榮始終堅稱二人是一起行動，可堪採信這中間45
    分鐘鄭文煌、許展榮先搬走一趟後又回到現場二度搬運。又
    園藝場監視錄影器拍到許宏猷的時間是03：48：02，並未同
    時拍到許展榮或鄭文煌，所以被告張如松、許宏猷所說：第
    一次許展榮、鄭文煌運走盆栽後，許宏猷才進入園藝場行竊
    之說法，應可採信。又鄭文煌與許展榮第二次返回園藝場後
    ，以足堪供兇器使用之破壞剪剪斷鐵絲網，鄭文煌與張如松
    於04：31：23二度進入園藝場搬運盆栽，亦被監視錄影器所
    拍攝。迅速搬運盆栽運上4192-GN自小客貨車後，許宏猷即
    於04：34：28出現在彰化縣田尾鄉○○村○○路○段178號前
    行竊M9-6715自小貨車，此亦有監視錄影器畫面可證。故而
    凌晨4時32-33分之際，被告等人以4192-GN車輛完成第二度
    搬運工作，遂有空再去行竊M9-6715自小貨車，此事亦堪認
    定。
  5.此外，另有證人（被害人）陳介民99年10月14日檢察官偵訊
    中結證內容（乙卷第83-85頁）、證人吳宗毅證述內容（乙
    卷第87-89頁），可資證明。
  6.綜上所述，被告張如松、鄭文煌、許展榮、許宏猷行竊園藝
    場盆栽之事實，事證明確，亦可認定。
  (五)有關犯罪事實二(五)部分：
  1.訊據被告許宏猷，坦承確有行竊M9-6715自小貨車之犯行，
    並陳稱：我跟張如松一起去偷，我一個人不可能走那麼遠的
    路去偷車等語。然訊據被告張如松則矢口否認犯行，辯稱：
    我沒有一起去偷M9-6715小貨車云云（本院卷二第191頁）。
  2.從彰化縣田尾鄉○○村○○路二段501號（園藝場），到彰
    化縣田尾鄉○○村○○路○段178號（停放M9-6715號自用小
    貨車）處，確有相當距離。公園路二段501號位於田尾花園
    集中區之北端，而民族路1段178號位於田尾花園集中區之南
    端，本院依職權以GOOGLE地圖查詢路線，二點距離為1.4公
    里，若步行約17分鐘（見本院卷二第157頁以下）。而鄭文
    煌與許展榮第二次回到園藝場時間為99年8月6日04時30-31
    分左右（攝影機同時拍到張如松、鄭文煌，見甲卷第43頁）
    ，許展榮結證稱：「第二趟是我們四個人一起搬」（見本院
    卷二第184頁），許宏猷既然加入搬運第二趟盆栽竊盜，卻
    又能於04：34：28起出現在彰化縣田尾鄉○○村○○路○段
    178號前（見本院卷二第173頁背面勘驗筆錄），只花費約
    二、三分鐘就移動約1.4公里，速度之快顯非步行所能完成
    ，故可堪認定確有共犯載送許宏猷前往竊取M9-6715號自小
    貨車。
  3.又被告許宏猷竊取M9-6715號自小貨車之過程，恰為監視錄
    影器所拍攝，然鏡頭角度問題，監視器只拍到小貨車之右半
    邊（即副駕駛座車門外位置），被告許宏猷於04：34：28至
    04：34：53站在副駕駛座外位置觀看（見本院卷二第173頁
    背面勘驗筆錄）。按照開車之習慣，一般人都是先從打開駕
    駛座車門才上車發動引擎，且被告許宏猷站在副駕駛座門外
    時，也沒有開車車門之動作，故可堪認定許宏猷上述動作應
    該是在把風。又被告（兼證人）許宏猷於本院審理中結證稱
    ：「我跟張如松開CEFIRO去車號M9－6715號自用小貨車旁邊
    ，我在小貨車的副駕駛座外面把風，張如松在駕駛座那邊開
    啟，他有帶自備鑰匙去。他偷好車之後，叫我把車開走，他
    開CEFIRO車走，我開車號M9－6715號自用小貨車回去園藝場
    。（你開車號M9－6715號自用小貨車去園藝場做什麼？）就
    是載盆栽。後來我開車號M9－6715號自用小貨車去吳宗毅家
    ，後來我換開CEFIRO車去丟棄。」（見本院卷181頁），核
    與上述監視錄影過程吻合，被告許宏猷自04：34：53離開監
    視器範圍後，04：35：37該M9-6715號自小貨車就起步發動
    ，這40秒時間應該是張如松與許宏猷交談換手之時間，故由
    許宏猷駕駛剛剛竊得之M9－6715號自用小貨車，張如松改開
    CZ-0889號CEFIRO自小客車離去。
  4.竊盜盆栽得手後，99年8月6日04：48：11、及04：48：18、
    及04：48：22，在埤頭鄉○○○路與高速公路南下交流道口
    之監視錄影器，依序拍攝歹徒駕駛CZ-0889自小客車、M9-67
    15自小貨車、4192-GN自小客貨車，三部車通過（戊卷第
    26-27頁）。可知係由CZ-0889號小客車引導，欲前往堆放贓
    物，亦與被告（兼證人）許宏猷證述：張如松駕駛CZ-0889
    號小客車引導離開田尾之證詞吻合，故許宏猷上述證詞亦堪
    信為真。
  5.故綜上所述，M9－6715號自用小貨車係由張如松、許宏猷共
    同竊盜得手，事證明確，亦堪認定。
  (六)有關犯罪事實二(六)部分：
  1.訊據被告鄭文煌、張如松均承認確有共同行竊9820-UD號自
    小客車未遂之事實。
  2.經比對通聯記錄、監視錄影光碟、翻拍照片畫面、被告二人
    之陳述等，依序有下列證據可資證明：
  99年8月7日01：43：49張如松持用之0000000000手機通話基
    地台在「苗栗縣造橋鄉○○段1730-1地號」（見本院卷二第
    107頁），核與被告（兼證人）張如松於本院審理結證稱：
    「（99年8月7日上午3時有無去秀水鄉○○路？）有。..我
    與鄭文煌去苗栗買毒品回來，我們隨機下交流道到秀水的，
    我先下車準備要偷車，我本來偷車準備要把車號0811－LH號
    自用小客車換掉。」（見本院卷二第184頁）等犯案動機過
    程，互相吻合。
  99年8月7日03：24：19至03：25：52彰化縣秀水鄉○○村○
    ○路23號前監視錄影畫面，一名歹徒身穿白色上衣，灰色褲
    子，走近9820-UD號自小客車車頭前，蹲下、試圖抬起引擎
    蓋，因有機車聲音出現，該男子索性躲到9820-UD與圍牆之
    間縫隙躲藏，最後因打不開引擎蓋而放棄之過程，均被監視
    錄影器所拍下，並經本院勘驗確認（本院卷二第173頁及背
    面）。被告張如松承認畫面中該行竊未遂之男子就是其本人
    ，並於本院審理中結證稱：「（有無要偷車號9820－UD號自
    用小客車？）有，我從水箱罩伸手進去要拉引擎蓋的線，後
    來拉不到，才改到對面去偷車號1272－GV號自用小貨車。（
    鄭文煌在做什麼？）我下車時，他也有下車，他在附近走動
    。我們是前後下車的。」（見本院卷二第184頁）等語，相
    互吻合。
  被告張如松因行竊9820-UD未遂，改行竊1272-GV自小貨車，
    過程亦經監視錄影器所拍攝（勘驗見本院卷二第174頁背面
    ，行竊1272-GV自小貨車部分業經臺灣雲林地方法院、臺灣
    高等法院台南分院判決，不在本院判決範圍內）。故行竊
    1272 -GV自小貨車得手後，99年8月7日04：07：17、及04：
    07：20，在彰化縣秀水鄉○○村○○路與仁愛路口監視錄影
    器，拍攝到懸掛變造車牌之車號0811-LH號自用小客車、及
    甫竊得之1272-GV自小貨車，陸續經過，沿中山路往西前去
    （丙卷第43頁）。
  99年8月7日4時10分至30分許，發生被告二人行竊2R-1275、
    4001-TJ自小客車上財物既遂之事實後（詳後述），99年8月
    7日04：32：23，鄭文煌持用0000000000手機與張如松持用
    之0000000000手機互相通聯，鄭文煌通聯基地台「彰化縣彰
    化市○○路211號5樓頂」（本院卷二第114頁），張如松連
    接基地台為「彰化市○○○段543之2地號」（本院卷二第
    107頁），為被告二人得手後不久，剛到彰化交流道附近通
    話之證據，二人應係要上高速公路故手機互相連絡確定。
    鄭文煌持用0000000000手機，與張如松持用0000000000手機
    ，事後於99年8月10日經臺灣雲林地方法院核發監聽，有聲
    請通訊監察卷宗、該院99年度聲監字第445號通訊監察書等
    可證（本院卷二第58-67頁）。
  3.被告（兼證人）鄭文煌亦於本院審理中結證稱：「（99年8
    月7日你是否在秀水仁愛路那邊？）是的，我及張如松一起
    去。..張如松開車號0811－LH號自用小客車載我去的。（張
    如松有無下車做什麼事情？）有。他去偷車號9820－UD號自
    用小客車不成功之後，又去偷車號1272－GV號自用小貨車。
    他把車開到車號0811－LH號自用小客車旁邊之後，我才改開
    車號1272－GV號自用小貨車。（張如松當天在秀水鄉○○路
    下車偷車時，你在那裡？）我在車號0811－LH號自用小客車
    車上。」（本院卷二第179 頁），亦與上述證據均吻合。
  4.此外，此部分另有行竊地點彰化縣秀水鄉○○路21號、
    秀水鄉○○路與仁愛路交會口之監視錄影器、秀水鄉○○
    路328號秀水農會，上述三點位置GOOGLE地圖（見本院卷二
    第158頁）、GOOGLE秀水鄉○○路街景圖（見本院卷二第159
    -165頁）、9820-UD小客車遭竊未遂後照片（丙卷第45頁）
    ，及證人（被害人）林昭南於99年9月6日警訊筆錄中陳稱：
    「（你所有的自小客車9820-UD是否有遭受損害？…）沒有什
    麼遭破壞的痕跡，歹徒可能是用手扳開引擎蓋，所以沒有留
    下破壞的痕跡。」（丙卷第39頁）等證據為證。
  5.故綜上所述，被告張如松、鄭文煌竊盜9820-UD自小客車未
    遂，事證明確，亦可認定。
  (七)有關犯罪事實二(七)部分：
  1.訊據被告鄭文煌、張如松均承認確有行竊2R-1275號、4001-
    TJ號自小客車上財物既遂之事實（見本院卷二第191頁背面
    ）。被告（兼證人）鄭文煌於本院審理中結證稱：「（99年
    8月7日你與張如松有無前往秀水鄉農會前面？）有。那是同
    一天的事情。我原本在騎樓下想要破壞綠色TOYOTA的車，想
    要把小貨車改成小客車。」「我承認我有破壞綠色TOYOTA
    車，另外一台是張如松破壞的。我只有看到張如松拿一個包
    包及一個熱水瓶出來。」等語（本院卷二第179頁），以及
    參照被告（兼證人）鄭文煌先前於檢察官偵訊中結證稱：「
    我們到了秀水農會前時由張如松下手竊取車號2R-1275自小
    客車車內財物，而我同時以自備鑰匙破壞門鎖及電門鑰匙孔
    ，我本來是要偷該車子換乘，但是我當時有聽到鐵門打開的
    聲音，所以我就開門跑出來躲在1272-GV自小貨車後..（竊
    得之財物是否全由張如松拿去？）是的。」（己卷第83頁）
    ，顯見二人互有犯意聯絡及行為分擔。
  2.證人（被害人）周燕君99年9月9日警訊筆錄中陳述：「（你
    的小客車2R-1275是於何時、何地遭竊？…）是在99年8月7
    日約4時許，在彰化縣秀水鄉農會前遭竊。有1個新買的肩背
    包、1個新買的電熱水瓶、及一些硬幣零錢。（…有無遭破
    壞？）副駕駛座的車門鎖被破壞、電門的鑰匙孔被破壞。（
    你財物損失共計多少？…）財物損失共計新台幣3180元【電
    熱水瓶1000元、肩背包1980元、硬幣零錢約200元】修理費
    共計新台幣3488元。」（丙卷第40頁），及證人（被害人）
    陳燈科99年9月11日警訊筆錄中陳述：「（你的自小客車400
    1-TJ是於何時、何地遭竊？…）我是在99年8月7日約6時許
    ，發現停在彰化縣秀水鄉○○村○○路331號前的自小客車
    4001-TJ遭竊。損失一些硬幣零錢。（…4001-TJ有無遭破壞
    ？）駕駛座的車門鎖被破壞，引擎蓋遭破壞無法閉合，手剎
    車遭破壞，電門的鑰匙孔也被破壞。（你財物損失共計多少
    ？…）破幣約損失新台幣300元。修理費共計新台幣4800元
    。」（丙卷第41頁）核與證人陳燈科、周燕君二人於99年12
    月16日檢察官偵訊中結證內容（乙卷第148頁），前後一致
    ，可堪採信，亦可茲證明受害之情形。
  3.99年8月7日04：07：17、及04：07：20，被告二人分別駕駛
    0811-LH、1272-GV號車輛經過秀水鄉○○路中山路口，沿中
    山路往西前去（丙卷第43頁），又同日04：32：23被告二人
    在接近彰化交流道前互相通聯，亦如前述。故被告二人確實
    行經案發地點：秀水鄉○○路○段328號秀水鄉農會、及中
    山路331號。
  4.此外，此部分另有案發後警察拍攝之秀水鄉○○路331號前
    4001-TJ號小客車照片、秀水農會前2R-1275號自小客車鑰匙
    孔被破壞之照片（丙卷第46-47頁），車籍資料等可證，故
    此部分事證明確，被告鄭文煌、張如松之犯行，已可認定。
三、論罪科刑之理由：
  (一)按汽車牌照為公路監理機關所發給，固具有公文書性質，惟
    依道路交通安全規則規定，汽車牌照僅為行車之許可憑證，
    自屬於刑法第212條所列特許證之一種（最高法院63年台上
    字第1550號判例參照）。又按刑法第321條第1項第3款之攜
    帶兇器竊盜罪，其所稱「兇器」，種類並無限制，凡客觀上
    足對人之生命、身體、安全構成威脅，具有危險性之兇器均
    屬之，且祇須行竊時攜帶此種具有危險性之兇器為已足，並
    不以攜帶之初有行兇之意圖為必要（最高法院79年臺上字第
    5253號判例要旨參照）。再按刑法上所謂結夥3人以上係指
    有共同犯罪之故意，結為一夥而言。把風行為，在排除犯罪
    障礙，助成犯罪之實現，在合同意思範圍內分擔犯罪行為之
    一部，故亦係共同正犯而應計入結夥之內（最高法院72 年
    度臺上字第3201號判決意旨參照）。經查，被告張如松等人
    為前揭事實二(四)破壞鐵絲網時，係持破壞剪為工具，破壞剪
    客觀上足對人之生命或身體產生威脅，屬兇器無疑。另就犯
    罪事實欄二(二)(三)(四)部分，均有3人以上至現場行竊，(二)(三)部
    分均僅有2人或1人下車竊盜，但其餘被告係基於共同犯意之
    聯絡而在場把風，自均應計入結夥人數內。又被告張如松等
    五人於犯罪事實欄二(三)部分，係分成二組各自行竊CZ-0889
    自小客車、4192-GN自小客貨車，但真正開啟車門、發動得
    手之時間不會一致，且地點雖然接近但並非完全相同，被告
    五人分組行竊，但互相照應而有互相把風之作用，故仍應論
    以二罪，並非想像競合，故行竊4192-GN雖經判刑確定，但
    不影響追訴罰被告五人行竊CZ-0889自小客車部分之罪刑。
    同理，被告張如松與鄭文煌於事實二(七)部分，行竊2R-1275
    、4001-TJ二台車輛上財物，真正開啟車門得手之時間不會
    一致，地點雖然相近但仍非相同，二人先後竊車互有照應、
    互有把風之作用，故被告張如松與鄭文煌，就事實二(七)部分
    應各論處二項罪名。
  (二)又查刑法第321條業經總統於100年1月26日以華總一義字第
    10000015561號令公布修正，並於100年1月28日施行，本件
    被告前揭行為時刑法第321條加重竊盜罪規定為：「犯竊盜
    罪而有左列情形之一者，處6月以上、5年以下有期徒刑：一
    、於夜間侵入住宅或有人居住之建築物、船鑑或隱匿其內而
    犯之者。二、毀越門扇、牆垣或其他安全設備而犯之者。三
    、攜帶兇器而犯之者。四、結夥三人以上而犯之者。五、乘
    火災、水災或其他災害之際而犯之者。六、在車站或埠頭而
    犯之者。前項之未遂犯罰之。」修正後之刑法第321條則規
    定為：「犯竊盜罪而有下列情形之一者，處6月以上、5年以
    下有期徒刑，得併科新臺幣10萬元以下罰金：一、侵入住宅
    或有人居住之建築物、船艦或隱匿其內而犯之者。二、毀越
    門扇、牆垣或其他安全設備而犯之者。三、攜帶兇器而犯之
    者。四、結夥三人以上而犯之者。五、乘火災、水災或其他
    災害之際而犯之者。六、在車站、埠頭、航空站或其他供水
    、陸、空公眾運輸之舟、車、航空機內而犯之者。前項之未
    遂犯罰之。」是被告行為後法律已有變更，應依刑法第2條
    第1項之規定，為「從舊從輕」之比較。本案經比較新舊法
    後，以修正前刑法第321條之規定（因舊法未規定得併科新
    臺幣10萬元以下罰金），有利於被告，自應適用修正前刑法
    第321條之規定。
  (三)依前所論，被告張如松等人所犯各該罪名如下：
  1.核被告張如松就事實欄二(一)之所為，係犯刑法第216條、第
    212條之行使偽造特種文書罪。就事實欄二(二)(三)之所為，係
    犯（修正前）刑法第321條第1項第4款加重竊盜罪。就事實
    欄二(四)之所為，係犯（修正前）刑法第321條第1項第2、3
    、4款加重竊盜罪。就事實欄二(五)(七)之所為，係犯第320條第
    1項之竊盜罪。就事實欄二(六)之所為，係犯刑法第320條第3
    項、第1項之竊盜未遂罪。
  2.被告鄭文煌就事實欄二(二)(三)之所為，係犯（修正前）刑法第
    321條第1項第4款加重竊盜罪。就事實欄二(四)之所為，係犯
    （修正前）刑法第321條第1項第2、3、4款加重竊盜罪。就
    事實欄二(六)之所為，係犯刑法第320條第3項、第1項之竊盜
    未遂罪。就事實欄二(七)之所為，係犯第320條第1項之竊盜罪
    。
  3.被告許展榮就事實欄二(二)(三)之所為，係犯（修正前）刑法第
    321條第1項第4款加重竊盜罪。就事實欄二(四)之所為，係犯
    （修正前）刑法第321條第1項第2、3、4款加重竊盜罪。
  4.被告許宏猷就事實欄二(三)之所為，係犯（修正前）刑法第
    321條第1項第4款加重竊盜罪。就事實欄二(四)之所為，係犯
    （修正前）刑法第321條第1項第2、3、4款加重竊盜罪。就
    事實欄二(五)之所為，係犯第320條第1項之竊盜罪。
  5.被告徐詠智就事實欄二(三)之所為，係犯（修正前）刑法第
    321條第1項第4款加重竊盜罪。
  (四)被告鄭文煌、許展榮、張如松就事實欄二(二)部分；被告張如
    松、鄭文煌、許展榮、許宏猷、徐詠智就事實欄二(三)部分；
    被告張如松、鄭文煌、許展榮、許宏猷就事實欄二(四)部分；
    被告張如松、許宏猷就事實欄二(五)部分；被告張如松、鄭文
    煌事實欄二(六)(七)部分，彼此有犯意聯絡與行為分擔，應依刑
    法第28條之規定，論以共同正犯。
  (五)被告張如松、鄭文煌、許展榮、許宏猷等四人，有事實欄一
    (一)(二)(三)(四)部分之前科執行經過，此有臺灣高等法院被告全國
    前案記錄表、相關判決書起訴書等附卷可稽，其受此有期徒
    刑執行完畢後，五年以內再犯有期徒刑以上之罪，應依累犯
    規定加重其刑。又被告張如松、鄭文煌就事實欄二(六)部分竊
    盜犯行，已著手於上開犯罪行為之實行而不遂，為未遂犯，
    依刑法第25條第2項規定，按既遂犯之刑度減輕之，並就此
    部份併依法先加後減之。
  (六)被告鄭文煌雖然在99年9月3日15時22分起之警訊筆錄中，有
    所謂：願意主動坦承夥同張如松、許展榮、許宏猷等人行竊
    田尾鄉○○路○段501號園藝場犯行之記載（筆錄見本院卷
    二第71頁以下），依該段筆錄內容，似為被告鄭文煌主動供
    述而有自首問題。然警方早已於前一日（即99年9月2日）在
    彰化縣埤頭鄉○○路337巷2號吳宗毅之住處起出大量贓物盆
    栽，予以扣押發還被害人，吳宗毅於99年9月2日14時30分起
    之警訊筆錄中供出，大批盆栽贓物是張如松、鄭文煌、許展
    榮所寄放（見甲卷第22頁背面所記載），因此警方早已依據
    證人吳宗毅之供述而鎖定被告等人涉犯竊盜罪刑，不符合自
    首之要件，自不能援用刑法第62條減輕其刑，併予敘明。
  (七)茲審酌被告五人各有不同前科，出獄後近年來不思悔改，變
    本加厲再為竊盜犯行，變造車牌避免追緝，嚴重影響社會治
    安，部分事後為逃避檢警追查，竟焚燒贓車，造成被害人嚴
    重損失，又被告五人雖學歷不高，但仍有健康身體、正常身
    心，卻不思以勞力謀生，反計畫行竊車輛作為其他犯案時之
    工具，誠屬不該，惟被告五人大部分犯後已坦承犯行，態度
    尚可，尚有悔意，且並無證據證明被告等人經營解體工廠或
    轉賣圖利，暨斟酌竊盜之次數、各案犯罪細節及被害人之意
    見等一切情狀，分別量處如附表所示之刑。
  (八)至被告等人就事實欄二(一)所使用之起子、就(二)(三)(五)(六)(七)竊車
    所使用之自備鑰匙、就事實欄二(四)所使用之破壞剪等，均未
    扣案，亦非違禁物，為避免日後執行之困難，不併予宣告沒
    收。
  (九)檢察官請求對被告張如松、鄭文煌宣告強制工作，惟查：
  1.按保安處分係對受處分人將來之危險性所為含有社會隔離、
    拘束身體自由性質之處置，以達教化與治療之目的，乃為刑
    罰之補充制度，本諸法治國家保障人權之原理及刑法之保護
    作用，其法律規定之內容，應受比例原則之規範，使保安處
    分之宣告，與行為人所為行為之嚴重性、行為人所表現之危
    險性以及對於行為人未來行為之期待性相當，而保安處分中
    之強制工作，旨在對嚴重職業性犯罪及欠缺正確工作觀念或
    無正常工作因而犯罪者，強制其從事勞動，以學習一技之長
    及正確之謀生觀念，使其日後重返社會，能適應社會生活，
    此觀修正前之刑法第90條第1項及竊盜犯贓物犯保安處分條
    例第3條第1項規定，均係本此意旨而制定，而由法院視行為
    人之危險性格，決定應否交付強制工作，以達特別預防之目
    的，修正後之該等規定雖刪除關於常業犯宣告強制工作之規
    定，其餘情形仍應本諸比例原則以審酌是否有宣告強制工作
    之必要（司法院大法官釋字第471號解釋意旨參照）。
  2.經查，被告張如松之前科雖多，但74年、83年間僅為少年竊
    盜前科，自85至92年間，前科多為盜匪、槍砲等暴力犯罪，
    而90年間開始毒品勒戒後，施用毒品之前科眾多，真正發生
    竊盜類犯罪前科，係自99年6月開始至8月18日落網之間密集
    發生，雖然竊盜次數多，時間密集，且作案模式多為偷車，
    但並無證據證明其將贓車解體或販賣予他人以獲取暴利，多
    半是行駛幾日後丟棄，較可惡者是將車輛焚燬肇致被害人嚴
    重財產損失而已，其並非以竊盜為生。本院斟酌被告張如松
    並非長久歷來以竊盜為生之徒，竊盜雖有不該，但僅以被告
    張如松99年間竊盜犯行，尚難論定已有竊盜為生之犯罪人格
    傾向，又本院綜合被告張如松行為之嚴重性、所表現之危險
    性及對其未來行為之期待性等情研判，認給予適當之徒刑處
    罰已足收矯治之效，倘令其入勞動埸所強制工作，則非屬適
    當甚且過度，爰不為令入勞動場所強制工作之諭知，併予敘
    明。
  3.再查，被告鄭文煌之前科雖多，但早年82年間起之犯罪類型
    集中於煙毒、麻藥等吸毒犯罪，偶然於87、89年間各穿插一
    件竊盜前科，89年間開始觀察勒戒後，被告鄭文煌前科還是
    以施用毒品類居多，亦偶有90、96年間各一件竊盜前科，真
    正密集發生竊盜犯行，係集中於99年4月間起至99年8月20日
    入獄服刑之前。雖然99年間竊盜類型多為竊車，但同樣無積
    極證據證明被告將車輛拆解或進行擄車勒贖，被告鄭文煌應
    非專以竊盜為生。本院斟酌被告鄭文煌雖然竊盜不該，但僅
    以被告鄭文煌99年間竊盜犯行，尚難論定已有竊盜為生之犯
    罪人格傾向，又本院綜合被告鄭文煌行為之嚴重性、所表現
    之危險性及對其未來行為之期待性等情研判，認給予適當之
    徒刑處罰已足收矯治之效，倘令其入勞動埸所強制工作，則
    非屬適當甚且過度，爰不為令入勞動場所強制工作之諭知，
    併予敘明。
三、適用之法律：
  (一)刑事訴訟法第299條第1項前段。
  (二)刑法第2條第1項前段、第28條、第320條第1項、（修正前）
    第321條第1項第2、3、4款、第2項、第216條、第212條、第
    25條第2項、第47條第1項、第51條第5款。
  (三)刑法施行法第1條之1第1項、第2項前段。
本案經檢察官高宏銘到庭執行職務。
中    華    民    國  100    年    6     月    3      日
                  刑事第七庭    法   官  葉明松
以上正本證明與原本無異。
如不服本判決應於收受判決後10日內向本院提出上訴書狀，並應
敘述具體理由。其未敘述上訴理由者，應於上訴期間屆滿後20日
內向本院補提理由書(均須按他造當事人之人數附繕本)「切勿逕
送上級法院」。
告訴人或被害人對於判決如有不服具備理由請求檢察官上訴者，
其上訴期間之計算係以檢察官收受判決正本之日期為準。
中    華    民    國  100    年    6     月    3      日
                                書記官  施秀青
【附表：宣告刑表】
┌──┬────┬───┬─────┬─────────────────┐
│編號│犯罪事實│犯罪者│ 所犯罪名 │宣    告    刑     之     內    容│
├──┼────┼───┼─────┼─────────────────┤
│ 一 │事實欄二│張如松│刑法第216 │張如松犯行使變造特種文書罪，累犯，│
│    │(一)部分  │      │條、第212 │處有期徒刑肆月。                  │
│    │        │      │條        │                                  │
├──┼────┼───┼─────┼─────────────────┤
│ 二 │事實欄二│張如松│刑法第321 │張如松、鄭文煌、許展榮犯結夥竊盜罪│
│    │(二)部分  │鄭文煌│條第1項第 │，均為累犯，各處有期徒刑壹年。    │
│    │        │許展榮│4款       │                                  │
├──┼────┼───┼─────┼─────────────────┤
│ 三 │事實欄二│張如松│刑法第321 │張如松、鄭文煌、許展榮、許宏猷犯結│
│    │(三)部分  │鄭文煌│條第1項第4│夥竊盜罪，均為累犯，各處有期徒刑拾│
│    │        │許展榮│款        │月。                              │
│    │        │許宏猷│          │                                  │
│    │        │徐詠智│          │（徐詠智之宣告刑於主文欄諭知）    │
├──┼────┼───┼─────┼─────────────────┤
│ 四 │事實欄二│張如松│刑法第321 │張如松、鄭文煌、許展榮、許宏猷犯結│
│    │(四)部分  │鄭文煌│條第1項第 │夥、攜帶兇器、毀越牆垣竊盜罪，均為│
│    │        │許展榮│2款、第3款│累犯，各處有期徒刑壹年肆月。      │
│    │        │許宏猷│、第4款   │                                  │
├──┼────┼───┼─────┼─────────────────┤
│ 五 │事實欄二│張如松│刑法第320 │張如松、許宏猷共同犯竊盜罪，均為累│
│    │(五)部分  │許宏猷│條第1項、 │犯，各處有期徒刑捌月。            │
│    │        │      │第28條    │                                  │
├──┼────┼───┼─────┼─────────────────┤
│ 六 │事實欄二│張如松│刑法第320 │張如松、許宏猷共同犯竊盜未遂罪，均│
│    │(六)部分  │鄭文煌│條第3項、 │為累犯，各處有期徒刑月。        │
│    │        │      │第1項、第 │                                  │
│    │        │      │28條      │                                  │
├──┼────┼───┼─────┼─────────────────┤
│ 七 │事實欄二│張如松│刑法第320 │（2R-1275部分）                   │
│    │(七)部分  │鄭文煌│條第1項、 │張如松、許宏猷共同犯竊盜罪，均為累│
│    │        │      │第28條    │犯，各處有期徒刑肆月。            │
│    │        │      ├─────┼─────────────────┤
│    │        │      │刑法第320 │（4001-TJ部分）                   │
│    │        │      │條第1項、 │張如松、許宏猷共同犯竊盜罪，均為累│
│    │        │      │第28條    │犯，各處有期徒刑肆月。            │
└──┴────┴───┴─────┴─────────────────┘
【附錄本案論罪法條】
中華民國刑法第320條
（普通竊盜罪、竊佔罪）
意圖為自己或第三人不法之所有，而竊取他人之動產者，為竊盜
罪，處5  年以下有期徒刑、拘役或 5 百元以下罰金。
意圖為自己或第三人不法之利益，而竊佔他人之不動產者，依前
項之規定處斷。
前二項之未遂犯罰之。

（修正前）中華民國刑法第321條 
 （加重竊盜罪）

犯竊盜罪而有左列情形之一者，處六月以上、五年以下有期徒刑：
一、於夜間侵入住宅或有人居住之建築物、船艦或隱匿其內而犯
    之者。
二、毀越門扇、牆垣或其他安全設備而犯之者。
三、攜帶兇器而犯之者。
四、結夥三人以上而犯之者。
五、乘火災、水災或其他災害之際而犯之者。
六、在車站或埠頭而犯之者。
前項之未遂犯罰之。